GAD CABILO - TECHNICIEN INFORMATIQUE RESEAU



PROFIL

Titulaire depuis juin 2020, d'un bac professionnel systèmes numériques option réseaux informatiques et systèmes communicants (RISC), Je finalise actuellement ma seconde année de BTS Services informatique aux Organisations (option : Solutions d'infrastructure, systèmes et réseaux)

Mes différentes expériences réalisées en milieu professionnel m'ont permises d'acquérir des compétences techniques et de me familiariser avec le monde de l'entreprise.

Je souhaite poursuivre ma formation en alternance dans le cadre d'un Bachelor Concepteur de Système d'information dans une structure qui pourra m'accompagner pour monter en compétences sur l'infrastructure des réseaux et la maintenance des serveurs.

CONTACT

TÉLÉPHONE: 0781362980

SITE WEB:

https://gadcab.github.io

E-MAIL:

gad.cabilo.gc@gmail.com

LOISIRS

Foot Boxe Ping Pong Tennis Jeux vidéo Voyages

FORMATION

ORT MONTREUIL

Octobre 2022 - Aujourd'hui

BTS Services informatiques aux organisations option A solutions d'infrastructure, systèmes et réseaux

ORT MONTREUIL

Septembre 2018-Juillet 2021

BAC professionnel Système numérique

BAC obtenu en juillet 2021

GEORGES LEVEN

Septembre 2014- Juin 2018

Brevet des collèges obtenu en juin 2018

PARCOURS PROFESSIONNEL

Groupe scolaire Maïmonide - Technicien support PC en alternance

Septembre 2022-Aujourd'hui

Installation des PC, configuration des imprimantes et déploiement des logiciels Réparations des matériels défectueux

Mise à jour des logiciels

Playrion Games - Formation en milieu professionnel

Mai 2022-Juin 2022

Homologateur d'une nouvelle version de jeu vidéo Benchmark de plusieurs jeux vidéo concurrents

World gaming Fédération-Formation en milieu professionnel

Novembre 2020-Decembre 2020

Personnalisation de plateformes de tournois ESport Création de sites internet de tournois de jeux vidéo

Mymoneybank - Formation en milieu professionnel

Novembre 2019-Decembre 2019

Assistance aux utilisateurs

Préparation, Installation et paramétrage du matériel informatique (ordinateurs, périphériques)

Gestion des tickets

H2O Productions - Stage découverte

Juin 2017

Préparation de fiches pour l'animateur,

Préparation des différentes animations en plateau

COMPÉTENCES

Packet tracer

Virtualisation VM windows-linux

Routage static

Développement web (Html-CSS-PHP)

Pack Office

Réseaux sociaux

SOFT SKILLS

Autonomie

Esprit d'équipe

Adaptabilité